臺灣基隆地方法院刑事判決　　　　　　　　　　　　　　九十一年度自字第五五號
　　自　訴　人　丙○○
　　　　　　　　乙○○
　　被　　　告　甲○○
右列被告因恐嚇等案件，經自訴人提起自訴，本院判決如左：
    主      文
甲○○以恐嚇得財產上不法之利益，處有期徒刑陸月，如易科罰金以佰元折算壹日
。
被訴恐嚇危害安全部分無罪，傷害部分自訴不受理。
    事      實
一、甲○○於民國九十一年六月十日晚上九時許，至基隆市○○區○○路三五三號柳
    經營之檳榔攤店內，丙○○以為是購買檳榔之客人，隨即將價值新台幣（下包）
    五十元之檳榔一包（六顆）取交甲○○，甲○○收取該檳榔後，並無付款之意，
    並即對丙○○恐嚇稱：「你給我注意，有人反映你用泰國菁仔，品質很差。」，
    經丙○○否認，並詢以：「是那位客人說的，何時來買的？」甲○○又稱：「我
    只是告訴你」，並即轉身要離去，丙○○見甲○○未付價款，即又詢問甲○○是
    否要記帳，甲○○竟惱差成怒，又稱：「吃你幾粒菁仔，不爽喔！怎樣！」態度
    兇惡，致丙○○心生畏怖，未敢再向甲○○索取檳榔價款甲○○因而獲得免付五
    十元檳榔價款之不法利益。
二、案經自訴人丙○○提起自訴。
    理      由
一、訊據被告甲○○雖否認有前揭恐嚇得利之犯行，辯稱：自訴人丙○○取交榔一包
    與伊後，伊固曾有對自訴人丙○○述及前述言詞，但只是向自訴人丙○○反應他
    賣的東西品質不好，並無恐嚇不付款之意，且伊當時也給自訴人丙○○一百元，
    由自訴人找回伊五十元云云，惟查，前揭事實，不但已據自訴人丙○○迭訴至詳
    ，再稽之被告於取得自訴人丙○○所交付之檳榔一包欲離去時，自訴人見其未付
    款時，尚詢其是否要記帳，被告竟稱：「吃你幾粒菁仔，不爽喔！怎樣！」揆其
    語意，即係不欲付款之意，殊屬明顯，凡此足見自訴人丙○○之指應屬訴信而有
    徵，被告空言否認犯罪，自不足採，其犯罪事證至為明確，應予依法論科。
二、按刑法第三百四十六條第一項、第二項之恐嚇取財及恐嚇得利罪，其所謂恐嚇，
    指凡一切言語、舉動足以使人生畏怖心者均屬之（最高法院八十四年度台上字第
    八一三號判決參看）。被告既以前揭言詞施諸於自訴人丙○○，口氣不善，態度
    兇惡可知，自足使自訴人丙○○生畏怖心，被告並已因此而取得免付五十元檳榔
    款之不法利益。核被告所為係犯刑法第三百四十六條第二項之恐嚇得利罪。爰審
    酌被告為貪圖小利，不惜犯罪，危害法安，殊屬非是，本應從重科處，但姑念犯
    罪所得甚微，且犯後已與自訴人丙○○和解，自訴人丙○○並表示不願追究並及
    其犯後態度各情，是處如主文第一項所示之刑，並諭知易科罰金之折算標準。
三、自訴意旨另以：被告甲○○拒付前揭檳榔款後，旋又衝進自訴人等前揭檳榔攤內
    ，徒手及用木棍歐打自訴人丙○○自訴人吳至玲聞聲前來勸阻，被告甲○○又抓
    起其帶來之電風扇丟擊自訴人乙○○，致自訴人丙○○右頸前、左前胸壁多處擦
    傷、右背部挫傷，自訴人乙○○右背部及前胸部肌肉挫傷、瘀血。被告甲○○於
    臨走之際並恐嚇稱：「你去西定路探聽我甲○○看看，我會讓你的店開不下去，
    大家來試試看！」揚言對自訴人丙○○不利，致自訴人丙○○心生畏怖，因認此
    部分被告甲○○此部分另犯有刑法第二百七十七條第一項、第三百零五條之傷害
    及恐嚇危害安全罪云云。惟自訴人丙○○所訴被告甲○○犯有恐嚇危害安全罪部
    分，質請被告甲○○不但堅決否認有此部分犯行，即自訴人丙○○所舉證人陳林
    秀亦僅證稱：「我雖然有看到他們在裡面吵吵鬧鬧很大聲，不過我沒有聽到他們
    講些什麼內容」云云，並不能證明自訴人此部分之指訴為真實，其他又乏任何確
    證足以證明被告王應成確有前揭恐嚇言詞，此部分顯不能證明被告甲○○犯罪，
    自應為無罪之諭知。至自訴人等自訴被告傷害部分，自訴意旨認被告甲○○係犯
    刑法第二百七十七條第一項之傷害罪，依同法第二百八十七條之規定，須告訴乃
    論，茲據自訴人等於第一審辯論終結前撤回自訴，依刑事訴訟法第三百四十三條
    、第二百三十八條第一項、第三百零三條第三款之規定，此部分爰不經言詞辯論
    ，逕為不受理之判決。
據上論斷，應依刑事訴訟法第三百四十三條、第二百九十九條第一項前段、第三百零
一條、第三百零三條第三款、第三百零七條、刑法第三百四十六條第二項、第四十一
條第一項、罰金罰鍰提高標準條例第一條前段、第二條判決如主文，
中      華      民      國      九十一      年      九    月    二十五  日
                              臺灣基隆地方法院刑事第一庭
                                      法  官  洪  政  雄
右正本證明與原本無異。
對於本件判決如有不服，應於收受送達後十日內，向本院提出上訴狀，上訴於臺灣高
等法院，並按他造當事人之人數附具繕本。
                                      書記官  賈  繼  藩
中      華      民      國      九十一      年      九    月    二十六  日
附錄論罪法條
刑法第三百四十六條第二項：
意圖為自己或第三人不法之所有，以恐嚇使人將本人或第三人之物交付者，處六月以
上五年以下有期徒刑，得併科一千元以下罰金。
